臺灣臺北地方法院交通事件裁定　　　　 94年度交聲字第992號
異　議　人　甲○○
即受處分人
上列異議人即受處分人因違反道路交通管理處罰條例案件，對於
交通部公路總局臺北區監理所中華民國九十四年九月十三日所為
之處分（原處分案號：北監自裁字裁四０—Ａ00000000
號），聲明異議，本院裁定如下：
    主      文
異議駁回。
    理      由
一、按行車速度，依標誌或標線之規定。汽車駕駛人，行車速度
    ，超過規定之最高時速者，處新臺幣（下同）一千二百元以
    上二千四百元以下罰鍰，並記違規點數一點，道路交通安全
    規則第九十三條第一項、道路交通管理處罰條例第四十條第
    一項、第六十三條第一項第一款分別定有明文。
二、本件異議人即受處分人駕駛所有車牌號碼ＧＶ－三０七九號
    自用小客車於民國九十四年七月十四日二時四十四分許，行
    經臺北市○○○○道路下師大路匝道處，該路段最高速限時
    速五十公里，竟以時速六十五公里之速度駕駛，超速十五公
    里，經臺北市政府警察局交通警察大隊（下稱舉發機關）以
    電腦雷達自動照相測速器測得時速為六十五公里，超速未滿
    二十公里，認為受處分人有違反前揭道路交通管理處罰條例
    第四十條第一項規定之行為，逕行掣發九十四年七月二十九
    日北市警交大字第Ａ00000000號舉發違反道路交通
    管理事件通知單予以舉發，嗣受處分人於應到案日期前到案
    ，經原處分機關函請舉發機關調查結果，仍認受處分人有上
    開違規行為，原處分機關乃依前揭道路交通管理處罰條例第
    四十條第一項及違反道路交通管理事件統一裁罰基準表等規
    定，於九十四年九月十三日以北監自裁字裁四０—Ａ000
    00000號裁決書裁處一千七百元罰鍰，且依同條例第六
    十三條第一項第一款規定（漏列第一款）並予記受處分人違
    規點數一點。
三、受處分人聲明異議意旨略以：舉發地點於舉發當時處於全線
    漆黑之狀態，伊在無任何光源之情形下，無法看到任何交通
    標誌，況且伊需同時注意地面有無坑洞及左右車距，舉發地
    點又為下坡路段，伊無暇亦無餘力注意車速之控制，因而造
    成超速，絕非故意云云。經查，受處分人有於前揭時間、地
    點駕駛上開自用小客車超速行駛之違規事實，為其自承，且
    舉發地點前方確實設有速限警告標誌，此有舉發機關九十四
    年八月二十二日北市警萬分交字第０九四三三三三九九００
    號函檢附之違規照片一張及舉發地點設置之速限標誌照片三
    張在卷可稽，受處分人雖辯稱舉發機關檢附之上開三張速限
    標誌照片係於日間所拍攝，與舉發時、地環境漆黑之情況不
    可相提並論，有誤導之嫌，惟舉發地點縱如受處分人所言為
    路面漆黑且不平，受處分人既為領有汽車駕駛執照之駕駛人
    ，其駕駛汽車行駛於燈光陰暗之道路上，自應隨時注意路況
    及設置於道路之標誌、標線及號誌，必要時更應減速慢行，
    以維自身及其他用路人之安全，不能以道路光線不足，即可
    不注意路況及相關標誌、標線及號誌，或無須遵守該路段所
    設置限速標誌之義務。受處分人空言辯稱超速行駛係因舉發
    地點路面漆黑所致云云，要屬事後卸責之詞，不足採信。本
    件事證明確，受處分人之前揭違規行為，堪以認定。
四、綜上所述，受處分人確有駕車於前揭時間、地點超速行駛之
    違規行為，從而，原處分機關依前揭道路交通管理處罰條例
    第四十條第一項及違反道路交通管理事件統一裁罰基準表等
    規定，於九十四年九月十三日以北監自裁字裁四０－Ａ00
    000000號裁決書裁處一千七百元罰鍰，且依同條例第
    六十三條第一項第一款規定（漏列第一款）並予記受處分人
    違規點數一點，核無違誤，本件受處分人之異議為無理由，
    自應將其異議駁回。
據上論斷，應依道路交通案件處理辦法第十九條，裁定如主文。
中　　華　　民　　國　　94　　年　　10　　月　　12　　日
　　　　　　　　　交通法庭法　官　黎惠萍
上正本證明與原本無異。
如不服本裁定，應於裁定送達後5日內向本院提出抗告狀。
                          書記官  楊麗娟
中　　華　　民　　國　　94　　年　　10　　月　　14　　日
